【裁判字號】    95,家抗,6
【裁判日期】    950227
【裁判案由】    離婚
【裁判全文】
臺灣高等法院高雄分院民事裁定           95年度家抗字第6號
抗  告  人  乙○○
                    南省第四建築公司宿舍
上列抗告人因與相對人甲○○間離婚事件，對於民國94年9 月27
日臺灣屏東地方法院93年度婚字第576 號所為裁定提起抗告，本
院裁定如下：
    主  文
抗告駁回。
抗告訴訟費用由抗告人負擔。
    理  由
一、抗告意旨略以：伊收到原審命補繳裁判費裁定，伊請求准許
    伊緩繳訴訟費用，待原審結案後補繳，理由如下：伊自被相
    對人強行送回海南省後，身心遭受嚴重摧殘，至今不能正常
    工作，沒有收入，生活靠家人接濟度日，無力繳納巨額訴訟
    費用，爰求予廢棄原裁定云云。
二、按提起民事訴訟，應依民事訴訟法第3 章第2 節之相關規定
    繳納裁判費，此為必須具備之程式。本件抗告人與相對人間
    請求離婚事件，抗告人於原審提起反訴，請求相對人應給付
    抗告人人民幣71萬0474元，經原審核定訴訟標的價額為新台
    幣290 萬2244元（按94年9 月22日匯率換算），認應徵第一
    審裁判費新台幣2 萬9809元，命抗告人於收受裁定之日起10
    日內補繳裁判費，並無不合。抗告人提起本件抗告，聲明廢
    棄原裁定，但未提出對原裁定關於核定訴訟標價額如何不服
    之理由，此部分抗告應予駁回。
三、至於原裁定命抗告人於收受裁定10日內補繳裁判費部分，屬
    訴訟程序開始後尚未終結前之裁定，依法不得抗告，抗告人
    此部分抗告並不合法，應予駁回。
四、據上論結，本件抗告為一部不合法，一部無理由，依民事訴
    訟法第495 條之1 第1 項、第442 條第1 項、第449 條第1
    項、第95條、第78條，裁定如主文。
中    華    民    國    95    年    2     月    27    日
                            民事第四庭
                                審判長法官   蔡文貴
                                法      官   黃科瑜
                                法      官   徐文祥
以上正本證明與原本無異。
本件抗告不合法部分，不得再抗告，如不服本裁定應於送達後10
日內向本院提出異議 (並按他造當事人之人數附繕本)。
本件抗告無理由部分，如不服本裁定應於送達後10日內向本院提
出再抗告狀 (並按他造當事人之人數附繕本)， 並繳納再抗告費
新臺幣1,000 元。再為抗告應以適用法規顯有錯誤為理由，並經
本院之許可，該許可以原裁定所涉及之法律見解具有原則上之重
要性者為限，並委任律師為代理人。
抗告人之配偶、三親等內之血親、二親等內之姻親，或抗告人為
法人、中央或地方機關時，其所屬專任人員具有律師資格並經法
院認適當者，亦得為第三審代理人。抗告人或其法定代理人具有
律師資格者及前項情形，應於提起抗告或委任時釋明之。
中    華    民    國    95    年    2     月    27    日
                               書  記  官    陳金卿


司法院資訊處製作；財團法人民間司法改革基金會備份。
